【裁判字號】    89,易,1009
【裁判日期】    890920
【裁判案由】    傷害等
【裁判全文】
臺灣板橋地方法院刑事判決                        八十九年度易字第一九號
    公  訴  人  臺灣板橋地方法院檢察署檢察官
    被      告  乙○○
                戊○○
                己○○
                丙○○
右列被告因傷害等案件，經檢察官提起公訴（八十八年度偵字第二０四三四號)，本
院判決如左：
    主  文
乙○○、戊○○、己○○被訴傷害及被訴於民國八十八年五月十一日七時三十分許之
之毀損行為免訴。
乙○○、戊○○、己○○被訴強制罪及於民國八十八年五月十一日十三時許之毀損行
為無罪。
丙○○無罪。
    理  由
一、公訴意旨略稱：緣甲○○於台北縣樹林市○○路開設群上洗車場，於民國八十八
    年五月十一日七時三十分許，因被告乙○○走進群上洗車場隨地小便，為甲○○
    所制止，遭被告乙○○、李聯彬（已死亡另為不起訴處分）、戊○○、己○○不
    滿，渠等竟基於傷害、毀損、強制之犯意聯絡與行為分擔，以徒手、電風扇或木
    椅共同毆打甲○○，並共同搗毀辦公室器具，幸經路人勸說，甲○○乃得乘隙掙
    脫，渠等復折返車內取出鐵棍一支，並高喊﹁讓他死﹂、﹁讓他死﹂，以此強暴
    方式使甲○○行無義務之事，甲○○乃逃離現場，致甲○○受有右胸部皮下溢血
    、腹部多處皮下溢血、左胸第八、第九肋骨折、兩前膞兩膝下均有皮下溢血、頭
    昏頭痛、左背部皮下溢血等之傷害；並致電風扇斷掉、木椅斷掉，足以生損害於
    甲○○之權益；乙○○、李聯彬、戊○○、己○○分別駕駛車號ＢＹ─一五０號
    、Ｕ４─六０九號營小客車追逐甲○○，甲○○被追至地下道、分隔迴轉道，以
    此強暴方式使甲○○行無義務之事；被告丙○○為乙○○、李聯彬、戊○○、己○○等人所屬高一計程車合作社車行之班長，丙○○、乙○○、李聯彬、戊○○
    、己○○等人乃承上揭強制、毀損之犯意聯絡與行為分擔，於同年月日十三時許
    ，在上址由丙○○率領七、八輛計程車，包圍該洗車場，不准任何人進出，以此
    方式妨害甲○○、丁○○行使權利；丙○○、乙○○、李聯彬、戊○○、己○○
    等人見丁○○欲洗車，誤認係甲○○，乃欲與其和解，甲○○不同意，並加以質
    疑，引起渠等不滿，而生拉扯，並將丁○○服扯破，足生損害於丁○○之權益，
    因認被告乙○○、戊○○、己○○涉犯刑法第二百七十七條第一項之普通傷害罪
    、第三百零四條之強制罪、第三百五十四條之毀損罪嫌、另被告丙○○涉犯刑法
    第二百七十七條第一項普通傷害罪、第三百零四條之強制罪嫌等語。
二、免訴部分：
（一）按案件曾經判決確定者，應諭知免訴之判決，刑事訴訟法第三百零二條第一款
      定有明文。
（二）查本件被告乙○○、己○○、戊○○被訴於八十八年五月十一日七時三十分許
      與李聯彬（已死亡，經檢察官為不起訴處分）在台北縣樹林市○○路○段一一
      一號，共同傷害毆打甲○○，並毀損甲○○所有之椅子二張、桌子一張、電扇
      一台等物斷裂損壞之事實，業經台灣高等法院於八十九年二月二十九日以八十
      八年度上易字第五二七四號判決刑處乙○○有期徒刑四月確定在案，另於同年
      三月二十八日以八十九年度上易字第一三四號判決各判處己○○、戊○○有期
      徒刑四月確定在案，業據本院調閱前開台灣高等法院八十八年度上易字第五二
      七四號、八十九年度上易字第一三四號刑事卷宗核閱屬實，依照首開說明，本
      件被告乙○○、己○○、戊○○此部分犯行，依法應諭知免訴之判決。
三、無罪部分：
（一）按犯罪事實應依證據認定之，無證據不得推定其犯罪事實，又不能證明被告犯
      罪者，應諭知無罪之判決，刑事訴訟法第一百五十四條、第三百零一條第一項
      分別定有明文；次按認定犯罪事實，須依證據，而所謂證據，係指合法之積極
      證據就犯罪事實能為具體之證明者而言；又認定不利於被告之事實，須依積極
      證據，苟積極證據不足為不利於被告事實之認定時，即應為有利於被告之認定
      ，更不必有何有利之證據，最高法院三十年上字第八一六號著有判例。
（二）訊據被告乙○○、戊○○、己○○堅決否認有何強制或於八十八年五月十一日
      十三時在上開洗車場有毀損之犯行，均辯稱開車追甲○○是為了要繼續追打，
      另於八十八年五月十一日十三時伊三人並未在前開甲○○所開設之洗車場等語
      ；另質之被告丙○○堅決否認有何強制或毀損犯行，辯以當天下午伊係去參與
      和解，是李聯彬找伊去甲○○之洗車場協調，並不是乙○○、戊○○、己○○
      請伊去的，又伊並沒有帶領七、八計程車到洗車場，是李聯彬一台計程車、伊
      一台計程車、里長一台自小客車，共三台車，他們的車子停放在外面，只有伊
      停放在洗車場旁邊，伊停車的地方是任何人可以進出，沒有要包圍洗車場的意
      思等語。經查：
      １、八十八年五月十一日七時三十分許，被告乙○○、戊○○、己○○在前開
          洗車場與甲○○衝突時，被告乙○○、戊○○、己○○三人於係基於傷害
          之犯意，毆打甲○○，嗣經旁人見狀進入攔阻，甲○○始逃離現場，惟康
          明河等人猶未罷休，分別持車內藏放之鐵棍等物，並駕車欲追打甲○○之
          事實，業經台灣高等法院以上開判決認定在案，是被告乙○○、戊○○、
          己○○辯稱追甲○○是為了要繼續追打等語，應可採信，又縱認被告三人
          於追打甲○○時曾高喊「讓他死」、「讓他死」屬實，惟該三人既係基於
          傷害之犯意而追打，則其三人在後追逐並高喊之行為，即可認係承續先前
          傷害之犯意所為欲達傷害目的行為，尚不致另構成強制罪。２、被告康明
          河、戊○○、己○○於八十八年五月十一日十三時後並未再至前開洗車場
          之一節，業據證人丁○○、甲○○於本院審理時證述屬實，是被告乙○○
          、戊○○、己○○三人前開辯稱即堪採信。另丁○○證稱扯破其衣服之人
          並非乙○○、戊○○、己○○及丙○○等人，伊不清楚丙○○帶多少人去
          ，但丙○○是去協調的，當時如果有人要進出洗車場是可以的，並沒有禁
          止其他人進出等語，甲○○亦證述當時進出洗車場不便，丙○○沒有揚言
          不准進出洗車場，要進來是可以，出去不方便，伊有拜託他們把車挪開，
          他們有把車挪開等語，足證被告丙○○並未率領七、八輛計程車包圍洗車
          場，不准任何人進出，而妨害甲○○、丁○○行使權利之行為，而被告康
          明河、戊○○、己○○、丙○○亦無共同扯破丁○○之衣服。從而，被告
          四人上開所辯等情，應可採信。此外，復查無其他積極證據足證被告四人
          確涉有公訴人所指之強制、毀損犯行，自屬不能證明被告犯罪，應為無罪
          之諭知。
本案經檢察官伍逸康到庭執行職務
據上論斷，應依刑事訴訟法第三百零一條第一項、第三百零二條第一款，判決如主文
。
中    華    民    國      八十九      年      九        月    二十      日
                                  臺灣板橋地方法院刑事第三庭
                                          法  官  李  幼  妃
右正本證明與原本無異
如不服本判決應於送達後十日內向本院提出上訴狀
                                          書記官  強  梅  芳
中    華    民    國      八十九      年      九        月    二十二    日


司法院資訊處製作；財團法人民間司法改革基金會備份。
